【裁判字號】    96,訴,6998
【裁判日期】    970725
【裁判案由】    給付貨款
【裁判全文】
臺灣臺北地方法院民事判決              96年度訴字第6998號
原      告  興輝精密工業有限公司
法定代理人  甲○○
訴訟代理人  黃秀珠律師
被      告  芝奇國際實業有限公司
法定代理人  丙○○
訴訟代理人  馬在勤律師
複代理人    陳佳雯律師
上列當事人間請求給付貨款事件，本院於中華民國97年7月1日言
詞辯論終結，判決如下：
 主  文
原告之訴及假執行之聲請均駁回
訴訟費用由原告負擔。
    事實及理由
一、原告主張：
  (一)被告於民國（下同）94年7月起陸續向原告訂購記憶體散熱
    片，於最初3個月，被告尚有就訂貨單據即原告所製作載有
    訂購產品之品名、型號、數量及單價之PROFORMA INVOICE（
    預開發票，下稱PI），依原告之要求簽名回傳給原告，惟至
    94年10月21日起，被告即藉口業務繁忙，而未再簽回原告所
    製作之PI，然被告雖未將PI簽名回傳給原告，但經其口頭同
    意將依據原告所製作之PI內容向原告訂貨及依PI之內容履約
    付款，故原告雖對於被告未簽回PI之事感到無奈，然為顧及
    彼此商誼，且被告於之後兩造交易期間亦確實有依據PI履行
    ，因此基於誠信，原告乃接受被告之口頭訂貨。此外，原告
    之所以同意此種訂貨方式，實亦係因被告經常臨時要求原告
    出貨，且經常是緊急要求隔天出貨，造成原告備貨上之困擾
    ，再加上被告要求價格上之優惠，原告於報價時亦相對要求
    最小訂購量。因此，兩造乃口頭約定由原告依據被告之出貨
    量需求，不定期製作PI，載明各項型號及數量作為每次被告
    向原告下單訂購之數量，如此一來即能解決原告備貨問題，
    即原告可以先行備料排單生產，以便供應被告臨時分批叫貨
    。
  (二)依上述訂貨方式自94年10月21日起至96年5月2日期間，原告
    皆有於每月25日將請款明細表提供與被告，以利被告比對PI
    上之貨品型號、數量及單價，查核付款金額是否正確，期間
    兩造共計有109筆依據PI所載之交易，且其中104筆均交貨、
    付款履約完成，可證被告確實有口頭或至少也有默示同意以
    PI 內容向原告訂貨。且原告一般生產記憶體散熱片之時間
    約需2週，然兩造間之約定係於3日內出貨，是依經驗法則觀
    之，若非於被告同意以原告製作之PI向原告訂貨，以供原告
    生產及備貨，原告絕不可能與被告約定，於被告通知出貨後
    ，3 日內即可交貨，是可證係因被告之同意，原告始依被告
    之需求量製作PI與安排生產，而被告並承諾會依PI全數購買
    散熱片。然截至兩造間停止交易時，尚有5筆PI僅完成部份
    出貨及付款，尚有部份訂購數量被告仍未受貨及付款，惟因
    被告先前已向原告訂購上開貨品，而原告業已備好貨品，被
    告迄今尚未向原告叫貨，致令原告承受莫大風險與倉儲費用
    ，被告應就此部分給付原告之貨款，共計有19,200片記憶體
    散熱片，貨款金額為新台幣（下同）712,215元，具體情形
    如下：
    1.於訂單號碼#941215之PI中，鈦鐵色之記憶體散熱片係載
      被告向原告訂購500片，而依95年2月20日、95年4月11日
      及95年7月19日之請款明細表，共出貨300片，故尚剩餘
      200片未出貨，原告請求被告給付未出貨200片之部分。
    2.於訂單號碼#960212之PI中，被告向原告訂購之黑檀色、
      柑橘色記憶體散熱片分別為5,000片、3,000片，而依96
      年1月26日到96年4月25日之請款明細表可知，2種顏色之
      散熱片各分別出貨3,500片及1,000片，尚分別有1,500片
      及2,000片未出貨，被告應就此部分給付貨款。
    3.於訂單號碼#960312之PI中，被告向原告訂購之蘋果綠、
      天藍色記憶體散熱片各分別為3,000片、1,000片，而依96
      年2月26日到96年4月25日之請款明細表可知，2種顏色之
      散熱片各分別出貨1,500片及500片，尚分別有1500片及
      500片未出貨，被告應就此部分給付貨款。
    4.於訂單號碼#960320之PI中，被告向原告訂購玫瑰紅色記
      憶體散熱片5,000片，皆尚未出貨。
    5.於訂單號碼#960326之PI中，被告向原告訂購玫瑰紅色、
      天藍色、亮橘色、蘋果綠色記憶體散熱片各5,000片、
      2,000 片、1,000片及1,000片，於96年3月26日、3月27日
      、4月9日及4月11日分別有少量出貨，惟4種顏色之記憶體
      散熱片尚餘各5,000片、2,000片、500片、1,000片被告未
      受貨及付款。
  (三)此外，兩造間之交易係由PI作為交易期間之訂購單，然後被
    告會依其需要通知原告分批將貨品運送出貨，而原告會將實
    際已出貨予被告之數量及價格列於請款明細表，並於每月25
    日就訂單上該月已先行出貨部分進行請款，是PI與請款明細
    表之作用並不相同，而由原告所提PI即可知，被告確有已訂
    貨卻拒不辦理出貨且未付清貨款之情事，而被告以PI與請款
    明細表內容不同抗辯原告所言不實，實不足採。至於為何原
    告會願意在被告有貨款未結清之情形下，繼續與被告進行交
    易達2年之久，實係因兩造間交易模式為以PI為訂單，原告
    以此為被告備貨，被告也可得知目前尚有多少貨可以叫貨，
    由於兩造間持續有買賣交易，是原告認為被告會遵守約定，
    會再叫貨，故為維商誼，原告並未催促被告履行，直至被告
    不遵守承諾毀約，原告不得已才請求被告全數給付貨款。再
    者，除94年12月15日之訂單號碼#941215中之鈦鐵色記憶體
    散熱片未出貨完畢外，其餘未出貨付款之情事皆是自96年2
    、3月間始發生，故原告僅係出於一片好心信任被告，方不
    催促其給付貨款。另被告雖稱PI除被告承辦人員丁○○簽名
    者外，其餘皆為原告片面製作，而否認其真正，惟兩造間交
    易模式本係被告以口頭方式向原告訂貨，原告再製作PI予被
    告，縱PI上有未具被告簽名之情形，並無損於兩造間口頭訂
    貨之約定，且依據有被告承辦人員丁○○簽名之PI之日期皆
    為連續，可證原告皆有在交易期間將PI依次給予被告，PI絕
    非為原告片面所製作。此外，被告抗辯兩造間並無最小訂購
    量之約定，並非屬實，查原告本係依據被告詢問貨品價格而
    為報價，然因被告向原告要求更為優惠之價格，故原告於94
    年11月間始要求被告需達到最小定購量方給予其優惠之價格
    ，然於95年1、2月因適逢春節期間，影響出貨量，及95年10
    、11月因市場記憶體缺貨，造成被告訂貨有未達到最小訂購
    量標準之情形，然此係屬特殊之情況，除此之外，被告均有
    達到原告所要求之最小訂購量，故兩造間確實有最小訂購量
    之約定，被告也同意遵守。惟本件被告依PI向原告訂購之數
    量雖有達最小訂購量，但卻有部份未給付貨款之情事。
  (四)次查，被告向原告訂購之記憶體散熱片，特別要求原告在正
    常規格之散熱片上特別打上二個呈橢圖形之洞口，原告一般
    生產、販售之記憶體散熱片正常規格並無打上兩個橢圓形之
    洞口，被告所訂購之記憶體散熱片係依被告之要求特別打洞
    ，專為被告所特製，與原告所賣予其他廠商之記憶體散熱片
    版型不同，且原告為被告所特製之散熱片，雖亦可裝置於其
    他記憶體上，惟因系爭記憶體散熱片已依被告指定之要求於
    其上打洞，此打洞後之外觀，已為被告與市場上其他公司銷
    售之散熱片產品予以區隔，而為被告產品特殊之標誌，故原
    告之其他客戶為避免使消費者產生混淆誤認之情形及防止涉
    入侵害他人著作權之可能，均無意願購買系爭為被告特製外
    觀打洞之產品，原告無法要求原告其他之客戶購買系爭記憶
    體散熱片之成品或半成品，而事實上原告亦未曾製造過此規
    格之產品售予第三人，故被告既曾口頭承諾原告備料庫存之
    成品及尚未電鍍之半成品，被告將會向原告全數購買，不會
    造成原告之損失，則被告自有義務要遵守承諾購畢原告為其
    準備之庫存品。另依出貨紀錄表可知兩造間94年交易期間6
    個月內共出貨34,570片，平均每個月出貨量為5,761片，95
    年間出貨219,700片，平均每月出貨量為18,308片，成長率
    為318％（計算式：18,308÷5,761=3.1779），而96年交易
    期間4個月內共出貨125,220片，平均月出貨量為31,305片，
    成長率為171％（31,305÷18,308=1.7099），可證被告每月
    出貨量龐大，且自電鍍到成品仍需一段加工時間，原告須為
    其備料上萬片方得以供應被告之需求，故原告庫存之數量並
    無不合理。是被告口頭同意原告可為兩造間之交易順暢準備
    貨品，且約定會將準備貨品及未電鍍半成品購買完畢，故原
    告才願意為其準備貨品，而今被告竟不願遵守承諾，致使原
    告為其準備之貨品囤積倉庫，故原告主張被告應負擔之記憶
    體散熱片數量計有庫存成品1,662片，金額為61,335元；未
    電鍍之半成品計45,000片，金額為708,750元，兩項合計共
    770,105元。
  (五)綜上，總計被告向原告訂購記憶體散熱片，有貨款712,215
    元尚未給付，及被告承諾向原告購買之庫存成品及半成品貨
    款770,105元，以上被告應給付原告之貨款合計為1,482,320
    元。惟經原告多次向被告要求付款，被告推諉拒不給付，爰
    依買賣契約關係請求被告如數給付。並聲明：被告應給付原
    告1,482,320元，並自起訴狀繕本送達翌日起至清償日止，
    按週年利率5％計算之利息，及願供擔保請准為假執行。
二、被告則以：
  (一)兩造自94年7月間開始交易至96年5月4日停止交易期間，交
    易方式乃：被告以口頭向原告詢價、訂貨→原告交付貨物並
    隨貨檢送發票請款→原告於每月底再檢送請款明細表供被告
    查核→被告檢查發票或請款明細表與訂（送）貨數量暨金額
    無誤後付款。於上開交易期間，從未發生被告所付貨款少於
    原告所開發票之情形，亦即原告事先所開立之請款發票金額
    均與被告所訂貨物價金及嗣後付款之金額相符，顯見兩造間
    之交易從未發生原告所稱「被告迄今未辦理受貨亦未給付貨
    款」之情形。
  (二)次查，原告主張被告未付之4筆貨款中，最早1筆係發生於94
    年12月15日，倘被告果有未付該筆貨款之情形，為何原告願
    意繼續與被告進行交易長達近2年，且於起訴前從未向被告
    催討？而原告主張被告未付之另3筆貨款陸續發生於96年2月
    12日、96年3月20日及96年3月26日亦有相同之情形，亦即為
    何原告於被告有貨款未結清之情形下，竟願意繼續與被告進
    行交易，且於起訴前從未向被告催討？顯見原告稱被告有4
    筆貨款未付與經驗法則大相逕庭，且未舉證以實其說。
  (三)再者，原告提出之請款明細表確為被告所收受，請款明細表
    之左下角皆記載有被告之付款證明，而所謂請款明細表自是
    原告所認被告之「應付貨款」，詎料其上竟無原告所主張之
    4筆未付貨款，顯見於本件起訴前，原告根本不認為被告有
    任何未付貨款，否則原告於製作請款明細表時，為何未將此
    4筆貨款列入其中？此顯違經驗法則。是依原告之請款明細
    表可知：
    1.於原告主張被告未付貨款之第1筆訂單（訂貨日期為94年
      12月15日，訂單號碼為＃941215），原告主張其中鈦鐵色
      記憶體散熱片被告訂購了500片，但有200片未受貨亦未付
      款，然依原告所提之請款明細表＃941215訂單號碼卻顯示
      被告僅訂購100片鈦鐵色散熱片，且已付款完畢，是原告
      主張被告有200片鈦鐵色散熱片未受貨亦未付款並不實在
      。
    2.於原告主張被告未付貨款之第2筆訂單（訂貨日期為96年2
      月12日，訂單號碼為＃960212），原告主張其中天藍色、
      黑檀色、柑橘色、蘋果綠記憶體散熱片被告分別訂購了
      7,000片、5,000片、3,000片、1,000片，但卻分別有
      1,500片、1,500片、2,000片、500片未受貨亦未付款，然
      依請款明細表＃960212訂單號碼卻顯示被告就上開4種顏
      色之散熱片係分別訂購7,000片、3,500片、1,000片、
      1,000片，且已付款完畢，顯見原告主張被告就上開4種顏
      色之散熱片分別有1,500片、1,500片、2,000片、500片未
      受貨亦未付款並不實在。
    3.於原告主張被告未付貨款之第3筆訂單（訂貨日期為96年3
      月20日，訂單號碼為＃960320），原告主張玫瑰紅色記憶
      體散熱片被告訂購了5,000片，但全數未受貨亦未付款，
      然請款明細表中卻未見有＃960320此訂單，顯見原告主張
      被告有5,000片散熱片未受貨亦未付款並不實在。
    4.於原告主張被告未付貨款之第4筆訂單（訂貨日期為96年3
      月26日，訂單號碼為＃960326），原告主張其中玫瑰紅色
      、天藍色、亮橘色、蘋果綠記憶體散熱片被告分別訂購了
      5,000片、2,000片、1,000片、1,000片，但卻分別有
      5,000片、2,000片、500片、1,000片未受貨亦未付款，然
      依請款明細表＃960326訂單號碼卻顯示被告就上開4種顏
      色之散熱片係分別訂購0片、0片、500片、0片，且已付款
      完畢，顯見原告主張被告就上開4種顏色之散熱片分別有
      5,000片、2,000片、500片、1,000片未受貨亦未付款並不
      實在。
  (四)另被告既未口頭承諾原告向其購買系爭散熱片之庫存品，且
    原告亦自承系爭散熱片與其販賣之其他版型散熱片皆可裝置
    於記憶體上，則原告自可將系爭散熱片自由販賣予第三人，
    豈會因散熱片之外觀不同而非賣被告不可？是原告聲稱被告
    願意向其購買系爭散熱片之庫存品係為避免造成原告之損失
    全然不實，況且原告亦未能證明系爭散熱片之庫存品確實造
    成其損失。此外，被告從未指定規格向原告訂製散熱片，被
    告向原告購買之散熱片均為原告之既有產品，原告所生產之
    散熱片亦可適用於被告以外其他廠商所生產之記憶體，因此
    並非專為被告而製作，被告自不可能承諾原告購買其庫存品
    ，至於原告是否曾將系爭散熱片販售被告以外其他廠商，被
    告無可置喙，即便原告未將系爭散熱片販售他人，被告亦無
    購買義務。另原告亦未證明系爭散熱片之庫存品確實存在，
    且乃肇因於被告未繼續向其訂貨因而造成其損失，蓋原告販
    售散賣熱片之客戶並非僅有被告，原告所稱之庫存品亦有可
    能係為其他客戶而準備。
  (五)此外，原告雖提出發票、未出貨明細表、庫存明細表等證物
    欲證明被告曾口頭向被告訂購記憶體散熱片及承諾購買系爭
    散熱片之庫存品（含成品及半成品），惟被告否認原告於本
    件所主張關於發票、未出貨明細表及庫存明細表之口頭邀約
    及承諾等事，被告從未見過該等證物，該等證物復為原告所
    片面製作，依法並無證明力。而原告所提兩造間之通聯記錄
    ，充其量亦僅可證明被告曾密集與原告聯繫，至於聯繫內容
    為何根本無法證明，實則兩造間之所以有時會密集聯繫，並
    非原告所稱被告臨時打電話要求原告出貨，而係原告未準時
    出貨或按約定數量出貨，被告只好頻頻催促原告趕緊出貨或
    補足數量，是以原告所提兩造間之通聯記錄亦不足作為原告
    本件請求之證據。至於報價單部分，被告雖曾見過幾次原告
    之報價單（兩造間多半係進行口頭詢價及口頭報價），但絕
    非如原告所提共24紙如此多，且24紙報價單中，關於「最小
    訂購量」之記載，竟有7種版本之多，倘兩造間果有買回庫
    存品之約定，則原告是否應依各版本分別計算不同時期之庫
    存品數量後方能向被告請求？況被告未達到原告所提出之最
    小訂購量之月份甚多，為何原告從未爭執？舉例而言：94年
    11月10日之報價單所載最小訂購量為10,000件（10K SETS）
    ，經比對原告提出之94年11月份之請款明細表後可知，被告
    於94年11月份共只訂購8,510件散熱片，並未達到10,000件
    之最小訂購量；95年2月份、95年8月26日、95年9月25日亦
    分別未達到10,000件、30,000-50,000件之最小訂購量，然
    原告卻從未爭執，顯見二造間從未有最小訂購量之約定，最
    小訂購量約定之有無亦與原告是否可依據其片面製作之PI向
    被告請款完全無關。而原告提出之出貨紀錄表乃原告所片面
    製作，本不足為證，惟縱使原告所計算之出貨記錄無誤，亦
    僅能證明兩造間曾存有買賣關係，無法直接證明被告曾承諾
    原告向其購買庫存品，蓋從事電子業者，具備一定之庫存乃
    事所當然，倘原告之庫存不足，被告可另向其他廠商訂購貨
    物，並非只有原告一家廠商可為交易，故被告不可能亦無需
    承諾原告向其購買庫存品，原告僅以尚有庫存為由主張被告
    應負責購買，實是無稽。
三、兩造不爭執事項：
  (一)兩造間於94年7月至96年5月期間進行記憶體散熱片之買賣交
    易，除初期之交易外, 並無簽訂書面契約，而係透過原告之
    承辦人員乙○○與被告之承辦人員丁○○，以口頭約定之方
    式進行交易（本院卷第313頁），而由原告出貨予被告，且
    除原告主張之5筆PI外，被告均已就原告所交付貨物之貨款
    如數給付（本院卷第41-72頁、第307頁背面）。
  (二)被告向原告買受之記憶體散熱片其上確有二個呈橢圖形之洞
    口（本院卷第15頁），而原告亦有製作出售未打洞之記憶體
    散熱片（本院卷第313-314頁）。
  (三)原告所提請款明細單所示之訂貨、出貨、請款、付款內容之
    真正，被告不爭執（本院卷第41-72頁、第300頁）。
  (四)原告所提之PI，僅編號＃941007、＃940704、＃940818、＃
    940825、＃940902、＃940922共6張，曾經被告承辦人員丁
    ○○簽收，被告不爭執其真正（本院卷第189-194頁、第300
    頁）。
  (五)原告所提之兩造間電話通聯紀錄，被告不爭執其形式上之真
    正（本院卷第200-212頁、第300頁）。
四、經查：本件原告主張被告應依買賣契約給付貨款，及買受原
    告為其備貨之庫存成品及半成品，被告則以上揭情詞置辯。
    是本件兩造爭點為：(一)被告有無原告主張之5筆尚未出貨之
    貨款未給付？(二)被告是否有義務購買原告之庫存成品及半成
    品？茲分述如下：
  (一)按當事人主張有利於己之事實者，就其事實有舉證之責任，
    民事訴訟法第277條前段亦有明文。上開所謂舉證係指就爭
    訟事實提出足供法院對其所主張者為有利認定之證據而言；
    且民事訴訟法如係由原告主張權利者，應先由原告負舉證之
    責，若原告先不能舉證，以證實自己主張之事實為真實，則
    被告就其抗辯之事實，即令不能舉證，或其所舉證尚有瑕疵
    ，亦應駁回原告之請求，此為舉證責任分擔之原則（最高法
    院17年度上字第917號判例參照）。
  (二)本件原告主張被告曾向其訂貨，惟嗣後有前揭五筆訂單未取
    貨及交付貨款，請求被告依約給付貨款，被告則以已訂貨之
    貨款已全數給付, 並無積欠貨款置辯。被告否認原告之主張
    , 依上說明, 原告應就其主張有利於己之事實, 負舉證之責
    。原告固主張被告曾承諾將依據原告所製作之PI內容為訂貨
    憑據，依原告提供之PI與請款明細表對照顯示，被告尚有前
    述五筆訂貨未全數取貨，並提出兩造間交易過程之PI、未出
    貨明細表與請款明細表為證（本院卷第76-195頁、第10-14
    頁、第41-72頁）, 固非無見。然本件兩造間系爭五筆記憶
    體散熱片之訂購事宜，係由兩造公司之承辦人員經由口頭聯
    絡之方式進行，並無書面資料等情, 為兩造所不爭執（本院
    卷第313頁），並有證人乙○○、丁○○到庭證實無訛, 足
    以採信。被告對於原告所提出之PI及未出貨明細表，認為係
    原告單方片面製作，且PI上並無被告承辦人員之簽名，否認
    原告所提PI及未出貨明細表之真正，認原告不得僅以其單方
    製作之PI證明被告有向原告訂貨，並以其單方出具之未出貨
    明細表向被告請求為付貨款之給付。就交易細節各執一詞,
    為明交易經過, 兩造分別聲請傳訊證人即雙方負責系爭交易
    之承辦員即乙○○、丁○○到庭, 惟證人乙○○稱：「…丁
    ○○有告訴我不用再簽回，要我依他們的成長量來預估製作
    PI安排生產，他們也會全數購買以配合他們的需要…」（本
    院卷第313頁）；而證人丁○○則稱「…他有告訴我們若我
    們要訂的話，大概交貨的日期，可電話通知他們我們要的數
    量，他們就會依我們要的數量，在訂貨後3天內送達我們公
    司，出貨部分送到公司來時有時會給PI，PI與發票不一定會
    隨貨附來…」（本院卷第313頁），顯然對於被告向原告訂
    貨、請款之方式，究竟係依原告出具之PI之內容為口頭約定
    之憑據，或依被告承辦人員電話通知之內容.. 等，說法有
    差異，原告之主張是否實在，由乙○○之證詞, 不足證實,
    非無疑義。至於原告另稱兩造間以PI模式履行契約，以因應
    被告緊急叫貨，並提出電話通聯紀錄為證（本院卷第200-
    212頁），惟關於通聯紀錄，被告雖對其形式真正不爭執，
    然對於通話之內容，原告主張係被告臨時打電話要求原告出
    貨，而被告則稱係原告未準時出貨或按約定數量出貨，被告
    促其趕緊出貨或補足數量，由於無通聯之具體內容, 得以瞭
    解對話之實情, 則原告以兩造間電話通聯紀錄佐證被告口頭
    同意以PI為訂貨、請款依據，尚不足採。此外，原告亦稱係
    因被告口頭答應以PI為雙方履約之依據，原告始會同意於被
    告通知出貨後3天內即交貨，否則一般出貨時間約需2週（本
    院卷第315頁），惟一般買賣交易而言，賣方之所以願意給
    予買方提早交貨之優惠，其原因不一而足，或基於買方願提
    供較高之價格、或基於賣方欲以此留住購買力較強之買方、
    甚至基於買賣雙方間之利益條件交換.. 等, 都有可能，原
    告販售對象非僅被告一家, 被告購買系爭散熱片, 亦非原告
    一家不可, 則原告以提早、迅速交貨為條件以換取與被告之
    交易，就一般買賣交易實務而言，亦無違常之處，故原告以
    其提早交貨證明被告曾答應以PI為訂貨、付款憑據，以證實
    被告就系爭五筆交易被告確有訂貨但未收貨並付款, 亦非可
    採。原告既無法提出其他事證證明被告確實有向其訂購其所
    稱尚未交付之貨品，且依原告所提之請款明細表中，亦可明
    確得知原告未曾向被告請求其所稱被告預定而未取貨品之貨
    款，且被告對於原告已交付貨品之價金均已全數清償，則原
    告既對有利於其之主張，無法提出確切證據以實其說，其請
    求被告給付已訂貨卻未付之貨款，於法無據。
  (三)又原告主張被告訂購之記憶體散熱片為特殊規格，係專為被
    告所特製，且原告為被告特製之散熱片，雖亦可裝置於其他
    記憶體上，惟因被告產品之特殊標誌，故並無其他客戶願意
    購買，被告曾口頭承諾對於原告備貨之庫存品及半成品，將
    全數購買等情，為被告所否認, 原告就此部分應負舉證之責
    。惟查: 原告所稱被告承諾購買之主張，僅為雙方口頭約定
    ，並無任何書面證據足堪證明，業如前述, 兩造各以上開證
    人到庭舉證, 證人丁○○稱：「…對於半成品、或成品及庫
    存品部分，我們均無約定。」、「有無提到為應付你們所需
    ，而需備料？他們沒有告訴過我，我們所需的貨品僅需他們
    將我們銘板貼上散熱片，即可為我們公司所用。」、「有無
    與證人乙○○討論過備貨的問題？沒有，我沒有去過原告公
    司，不知他們的庫存。」（本院卷第313~315頁）；而證人
    乙○○則稱「…我們的產品是沒有打洞的，後來是依他們的
    要求才在產品上打洞，他們也有表示以後若有成品或半成品
    ，他們也會全數購買。」、「被告請我們依他們出貨狀況自
    行評估，不要讓他們出不了貨的狀況為前提，來準備備貨量
    ，…」（本院卷313、315頁），證人對於被告是否曾承諾要
    全數收購原告之庫存備貨，說法岐異, 庫存品買回乙事, 雙
    方有無意思表示一致, 即有疑義, 縱認被告確曾向原告表達
    有意買回其庫存品屬實，然應以多少價格購回，買回之數量
    多少，何時買回等等, 亦無實據, 原告僅以其自行製作之庫
    存明細表為本，被告並未簽名確認於上，實難謂兩造就買回
    標的、數量及價格已達成合致，兩造間庫存品買回契約仍難
    謂已合法成立。至於原告稱被告訂購之記憶體散熱片為特別
    製作，於市場交易上, 並無其他廠商願意購買，故被告有收
    購之義務; 然原告不否認系爭散熱片可裝置於其他記憶體上
    使用，並稱尚未將系爭散熱片販售與其他客戶，則原告既未
    曾向其他廠商推銷系爭散熱片，又豈知其他客戶確實無購買
    之願意，且一般買賣，賣方為免交貨不及，而採取事先備貨
    庫存之模式，乃事所常有，而證人乙○○亦證實: 「.. 這7
    、8家客戶有無備貨？公版我們本來就會有備貨，但客製品
    不會有備貨，零庫存。這7、8家大多是向我們買公版，所以
    是我們本來就有備貨。」（本院卷第315頁），足現原告對
    於其他客戶之貨品亦均有備貨，符合一般交易之實態，被告
    否認系爭散熱片為其特屬專用之製品 (本院卷第313頁背面
    ), 而原告則承認除被告外, 系爭散熱片亦可使用於其他廠
    商之記憶體 (本院卷第314頁), 原告之散熱片至少有十種款
    式(本院卷第315頁背面), 有無洞亦有打洞等各款, 除外表
    不同外, 規格均一, 可使用在不同廠牌, 以及公版散熱片有
    備貨等情觀之 (本院卷第314頁), 除有商標或特別符號為專
    屬使用外, 一般散熱片屬公版製品, 系爭散熱片僅有兩橢圓
    形洞口, 別無商標或其他特別符號, 以原告之散熱片本有無
    洞或有打洞各款, 逕謂系爭散熱片有橢圓形洞口, 即主張為
    被告專屬之客製品, 尚非有據, 原告請求被告買受庫存品，
    給付買回庫存品之貨款，洵非有理。是被告既辯稱並無承諾
    購買原告之庫存品及半成品，而原告亦無法提出其他事證證
    明兩造確有買賣庫存品之合意，或證明被告確有買受庫存品
    之義務，則原告對有利於其之主張，無法盡其舉證之責，其
    請求被告給付收購庫存品之貨款，於法無據。
五、綜上所述，原告對其主張之事實，並未提出充足之證據，證
    明被告有未給付之貨款，及承諾購買原告之庫存品，從而，
    原告依民法第367條規定，請求被告給付1,482,320元及自起
    訴狀繕本送達翌日起至清償日止，按週年利率5％計算之利
    息為無理由，應予駁回。
六、原告之訴既經駁回，其假執行之聲請失所附麗，並予駁回。
七、本判決事證已臻明確，兩造之其餘攻擊防禦方法及舉證，經
    本院斟酌後，認均不足以影響本判決之結果，自無逐一詳予
    論駁之必要，併此敘明。
八、結論：本件原告之訴，為無理由，依民事訴訟法第78條，判
    決如主文。
中    華    民    國    97    年    7     月    25    日
                  民事第五庭    法  官  周祖民
以上正本係照原本作成
如對本判決上訴，須於判決送達後20日內向本院提出上訴狀
中    華    民    國    97    年    7     月    25    日
                                書記官  王文心


司法院資訊處製作；財團法人民間司法改革基金會備份。
